臺灣高等法院刑事判決　　　　　　　　　　　　　九十一年度上訴字第二五八七號
　　上　訴　人
　　即　被　告　甲○○
　　選任辯護人　鐘
右上訴人因違反廢棄物清理法案件，不服臺灣桃園地方法院九十一年度訴字第六八二
號，中華民國九十一年六月十九日第一審判決（起訴案號：臺灣桃園地方法院檢察署
九十年度偵字第七六六九號），提起上訴，本院判決如左：
    主  文
上訴駁回。
    事  實
一、甲○○係設於桃園縣龍潭鄉○○村○○路一二三號大凱環保工程有限公司（下稱
    大凱公司）之負責人，明知大凱公司所領有之廢棄物清除許可證，係許可該公司
    將所收集之一般垃圾、交紙、廢木屑、廢纖維、棉屑、廢布、植物性殘渣、廢塑
    膠、廢塑膠屑、廢橡膠、廢橡膠屑等廢棄物及事業廢棄物，運送至高雄縣仁武、
    岡山垃圾焚化廠，進行中間處理或最終處理場所處理，不得有貯存行為，竟未依
    許可內容，自民國八十九年八月間起，在桃園縣平鎮市鎮九○五號土地上為
    貯存，用以分類其受託收集得來之廢棄物。嗣於八十九年十一月六日下午三時五
    十分許，為台灣桃園地方法院檢察署檢察官，督同行政院環境保署北區稽查督察
    大隊稽查員會、內政部環保警察隊偕同桃園縣警察局刑警隊當場查獲。
二、案經臺灣桃園地方法院檢察署檢察官自動檢舉偵查起訴。
    理  由
一、訊據上訴人即被告甲○○矢口否認右開犯行，並辯稱略以：伊將廢棄物落地，祇
    是要將廢棄物分類，並無貯存行為，大凱公司經營廢棄物之運送，已依法申請清
    除許可證，其行為係合法云云。
二、經查：
  (一)前揭事實，業據被告坦陳於右揭時、地將廢棄物落地以便分類處理等情，並有桃
    園縣政府廢棄物清除許可證、經濟部公司執照一紙、桃園縣環境保護執行廢棄物
    清理法查核工作紀錄表一紙、現場照片三十張等在卷可資佐證。
  (二)按所謂一般或事業廢棄物之清除，係指一般或事業廢棄物之收集、運輸行為，一
    般廢棄物貯存清除處理方法及設施標準第二條第七款、事業廢棄物貯存清除處理
    方法及設施標準第二條第二款分別定有明文。又所謂貯存，係指一般或事業廢棄
    物於清除、處理前，放置於特定地點或貯存容器、設施內之行為，復分別為上開
    處理方法及設施標準第二條第四款、及第二條第一款所明定。因此，公民營事業
    機構所申請之許可證類別，係屬於一般或事業廢棄物清除，而無貯存者，只能受
    委託收集、運輸一般或事業廢棄物至中間處理或最終處置地點進行處理，如所受
    委託清除之廢棄物須經分類始能送至中間或最終處理地點進行處理者，應於委託
    公司內進行分類後，再行運送至中間或最終處理地點處理，不得自行設置地點，
    落地貯存收集之廢棄物進行分類。查依卷存大凱公司廢棄物許可證記載，處理方
    法為焚化，中間處理或最終處置地點為高雄縣仁武、岡山垃圾焚化廠（見他字卷
    第五十七頁附表），大凱公司公司本不得在前揭土地上為落地分類，而依被告在
    本院所述：「（你的處理廠有多大？）約有三百坪左右」「（你請了多少工人？
    ）分類是一個」「（壹個人怎麼做得來？）因量不是很多，一天小車約三、四車
    ，有時四、五車而已，一車可載二、三噸，總共加起來才十幾噸。」（見本院卷
    第二十四頁、第二十六頁），再對照被告庭呈存卷之高雄縣環境保護局仁武、岡
    山垃圾資源回收廠過磅單所示（見本院卷第二十八頁至第四十三頁），其上所載
    日期甚多並未連續，甚至有相距四日者（見第二十八頁，從八月四日跳至八月八
    日），足見被告雖每日進貨卻未有每日出貨，以被告僅僱一個工人之力，如何能
    每日將收集之廢棄物分類，足見被告有將廢棄物貯存多日用以分類之行為。
  綜上，被告前開所辯，純屬飾卸，不足採信。其執行業務，違反許可證之內容自行
  設置貯存地點，收集廢棄物，違反廢棄物清理法之規定，事證已臻明確，犯行堪以
  認定，應依法論科。
三、按行為後法律有變更者，適用裁判時之法律，刑法第二條第一項前段定有明文，
    被告犯罪後，廢棄物清理法第二十二條第二項業已修正為同法第四十六條第一項
    、第四十七條，於九十年十月二十四日公布，同年月二十六日施行，是被告犯罪
    後法律已有變更，經比較新舊法之結果，舊法法定刑為一年以上五年以下有期徒
    刑，得併科銀元一百萬元以下罰金；新法法定刑為一年以上五年以下有期徒刑，
    得併科新臺幣三百萬元（即銀元一百萬元）以下罰金，二者法定刑度相同，因該
    法條既修正如上，仍屬法律變更，依刑法第二條第一項前段之規定，自應適用裁
    判時之法律即修正後之廢棄物清理法之規定處罰。是核被告所為，係犯廢棄物清
    理法第四十六條第一項第四款後段未依廢棄物清除許可文件內容清除廢棄物罪。
    又被告未依主管機關核發之廢棄物清除許可證之內容，從事廢棄物之清除工作，
    其內涵本即含有多次繼續反覆實施同一社會活動之性質，侵害主管機關對於廢棄
    物清除之管理及監督，所侵害者僅係單一之國家法益，僅經由一個刑罰條文為一
    次評價即可，故其先後雖有多次未依清除許可證之內容為清除行為，仍應包括成
    立單純一罪，併予敘明。原審審酌被告貯存廢棄物，已嚴重危害社會安全、衛生
    防疫，造成附近居住民眾之不便等一切情狀，依修正後廢棄物清理法第四十六條
    第一項第四款，量處被告有期徒刑一年四月，並以被告前未曾受有期徒刑以上刑
    之宣告，有本院被告全國前案紀錄表各乙份可稽，其一時失慮致犯本罪，經此教
    訓，當知所惕勵，信無再犯之虞，因認對被告所宣示之刑，以暫不執行為適當，
    併諭知緩刑三年，以啟自新，認事用法殊無不合。被告上訴否認犯罪，為無理由
    ，應予駁回。
據上論斷，應依刑事訴訟法第三百六十八條，判決如主文。
本案經檢察官柯麗鈴到庭執行職務。
中      華      民      國    九十一    年     十一     月      六      日
                              臺灣高等法院刑事第五庭
                                  審判長法  官  曾德  水
                                        法  官  蘇  素  娥
                                        法  官  楊  貴  雄
右正本證明與原本無異。
如不服本判決應於收受送達後十日內向本院提出上訴書狀，其未敘述上訴之理由者並
得於提起上訴後十日內向本院補提理由書（均須按他造當事人之人數附繕本）。
                                        書記官  林  淑  貞
中      華      民      國    九十一    年     十一     月      八      日
附錄：本判決論罪科刑法條全文
廢棄物清理法第四十六條第一項第四款：
一有下列情形之一者，處一年以上五年以下有期徒刑，得併科新台幣三百萬元以下罰
  金：
  四未依第四十一條第一項規定領有廢棄物清除、處理許可文件，從事廢棄物貯存、
    清除、處理，或未依廢棄物清除、處理文件內容貯存、清除、處理廢棄物。
